# 关于园区政府优惠建厂的问题

提问人：taoye1992 时间：2017-07-01 16:51:33
请教陈版，现有一企业，政府代其购地建厂房，建成后按照两年免租两年租金减半的方式出租给企业，四年后企业有权按政府建房原价购买该厂房（无购买义务），且企业有明确的意图和能力在租赁到期时行使该购买权。 请问，企业在厂房教成移交企业时能否确认固定资产？如果不能，请问租金该如何处理呢？谢谢

回答人：chenyiwei
关键是有无证据表明前期的租赁和后期的购买是一揽子交易，后期的购买事实上已经构成一项不可撤销的合同义务。从你所述情况看，如果该企业在 4 年后已经不可能再搬迁的（例如该厂房是专门针对其特殊需求而定制的），则应作为一揽子交易，现在就确认为本企业的固定资产，相当于融资租赁；其他情况，可能没有充分证据表明其已享有或承担了所有权上的主要风险与报酬，目前只能按经营租赁处理，除非能够合理预期 4 年后的购买价格将显著低于届时的公允价值。